# 请教陈版吸收合并

提问人：cjzhangyong 时间：2021-11-24 11:27:50
A公司成立于 2009 年 B公司成立于 2019 年 6 月，A和B都是受甲自然人控制的， 2020 年 10 月 31 日基准日 B公司吸收合并A 吸收合并后A公司注销 b公司无其他子公司 问题 1 、那么B吸收合并算同一控制企业合并吗 2 、2020.10.31是否需要编制合并报表还是单体的B公司报表 3 、如果编制单体报表没有期初数据，合并报表的话是否需要编制期初数据

回答人：chenyiwei
1 、AB同受同一自然人控制，因此是同一控制下企业合并。
2 、如果存续的B公司无其他子公司的，则无需编制合并报表。在吧的个别报表中，A的吸收合并日之前的报表不纳入。
3 、如果要编制合并报表，则合并报表需有期初数据。依据是财政部会计司发布的《企业会计准则实施问答（ 2021 年第五批）》中的相关内容。